臺灣臺南地方法院刑事判決　　　　　　　95年度易字第1607號
公　訴　人　臺灣臺南地方法院檢察署檢察官
被　　　告　甲○○
上列被告因恐嚇取財案件，經檢察官提起公訴（95年度偵字第12
920號），被告於準備程序期日就被訴事實為有罪陳述，本院合
議庭裁定由受命法官獨任進行簡式審判程序，判決如下：
    主  文
甲○○幫助意圖為自己不法之所有，以恐嚇使人將本人之物交付
，累犯，處有期徒刑肆月，如易科罰金，以銀元佰元即新臺幣
玖佰元折算壹日。
    事實及理由
一、本件係經被告甲○○於準備程序為有罪之表示，而經本院合
    議庭裁定由受命法官獨任以簡式審判程序加以審理，依刑事
    訴訟法第273條之2、第159條第2項之規定，不適用傳聞法則
    有關限制證據能力之相關規定；並得依同法第310條之2準用
    第454條之規定製作略式判決書（僅記載「證據名稱」），
    合先敘明。
二、本件犯罪事實、證據及應適用之法條，除補充或更正如下外
    ，餘均引用檢察官起訴書之記載（如附件）：
  （一）犯罪事實部分：起訴書第1頁倒數第6行原記載「竟基於
        幫助他人恐嚇取財之犯意」前補充「甲○○」。
  （二）證據部分：補充被告甲○○於本院之自白。
  （三）應適用之法條：
      1.新舊法比較：被告行為後，刑法部分條文於94年1月7日
        修正公布，並於95年7月1日施行，茲比較新舊法如下：
        刑法第30條修正前後僅係就文字加以修正，並未涉及
          罪刑實質內容之變更，對被告甲○○而言並無有利或
          不利之問題，是既無刑法第2條第1項後段之情形，自
          仍應依刑法第2條第1項前段，適用修正施行前刑法第
          30條規定論處。
        修正前刑法第41條第1項前段規定：「犯最重本刑為
          五年以下有期徒刑以下之刑之罪，而受六個月以下有
          期徒刑或拘役之宣告，因身體、教育、職業、家庭之
          關係或其他正當事由，執行顯有困難者，得以一元以
          上三元以下折算一日，易科罰金」；而被告行為時之
          易科罰金折算標準，修正前罰金罰鍰提高標準條例第
          2條前段（現已刪除）規定，就其原定數額提高為100
          倍折算1日，則依被告行為時之易科罰金折算標準，
          應以銀元300元即新臺幣900元折算1日。惟修正後刑
          法第41條第1項前段則規定：「犯最重本刑為五年以
          下有期徒刑以下之刑之罪，而受六個月以下有期徒刑
          或拘役之宣告者，得以新臺幣一千元、二千元或三千
          元折算一日，易科罰金」。比較修正前後之易科罰金
          折算標準，以修正前刑法第41條第1項前段之規定有
          利於被告，是應依刑法第2條第1項前段，適用修正前
          刑法第41條第1項前段之規定，定其易科罰金折算標
          準。
        被告於前案違反毒品危害防制條例案件執行完畢後，
          5年以內故意再犯本件，不論依修正前之刑法第47 條
          ，或修正後之刑法第47條第1項之規定，均構成累犯
          ，故不生新舊法比較問題，其所犯本件，自應依修正
          前刑法第47條之規定論以累犯。
        修正後刑法施行前，刑法分則編有關罰金刑之貨幣單
          位係銀元；且依刑法分則編應處罰金者，應適用罰金
          罰鍰提高標準條例第1條、第4條之規定，亦即應按各
          該具體條文制定或修正之時間先後，定其提高之倍數
          。惟被告行為後，刑法施行法增訂第1條之1，於95年
          6月14日經總統公布，並自同年7月1日起施行；該條
          規定：「中華民國94年1月7日日刑法修正施行後，刑
          法分則編所定罰金之貨幣單位為新臺幣。94年1月7日
          刑法修正時，刑法分則編未修正之條文定有罰金者，
          自94年1月7日刑法修正施行後，就其所定數額提高為
          30倍。但72年6月26日至94年1月7日新增或修正之條
          文，就其所定數額提高為3倍」。亦即自95年7月1日
          起，刑法分則編所定罰金之貨幣單位，由銀元改為新
          臺幣。惟刑法施行法第1條之1係替代罰金罰鍰提高標
          準條例部分條文，與經換算後，該條例所定之罰金額
          度相同，僅係貨幣單位由銀元改為新臺幣，不發生有
          利、不利之問題，亦非法律變更刑度之條文，無比較
          新舊法之問題，併予敘明。
五、核被告甲○○所為，係犯修正前刑法第30條第1項前段、第
    346條第1項之恐嚇取財罪之幫助犯，應依刑法第30條第2項
    規定減輕其刑，並先加後減。爰審酌被告曾有違反毒品危害
    防制條例、竊盜等前科，有臺灣高等法院被告前案紀錄表在
    卷可查，惟念其始終坦認犯行，犯後態度其佳，顯有悔悟之
    意，等一切情狀，量處如主文所示之刑，並諭知易科罰金之
    折算標準。
六、依刑事訴訟法第299條第1項前段、第273條之1第1項、第310
    條之2，刑法第2條第1項前段、第30條第1項前段、第2項、
    第346條第1項，修正前刑法第47條，刑法施行法第1之1，判
    決如主文。
七、如不服本判決，應於判決送達後10日內，向本院提出上訴書
    狀。
本案經檢察官乙○○到庭執行職務。
中　　華　　民　　國　　96　　年　　2 　　月　　15　　日
             　   刑事第七庭  法　官  莊玉熙
以上正本證明與原本無異。
如不服本判決，應於收受送達後10日內向本院提出上訴書狀（應
附繕本）。
　　　　　　　　　　　　  　　書記官　余富誠
中　　華　　民　　國　  96　　年　　2 　　月　　15　　日
中華民國刑法第346條第1項
意圖為自己或第三人不法之所有，以恐嚇使人將本人或第三人之
物交付者，處6月以上5年以下有期徒刑，得併科1千元以下罰金
。
